臺灣高等法院刑事判決
111年度上訴字第2517號
上  訴  人  
即  被  告  林中仁


上列上訴人因傷害等案件，不服臺灣桃園地方法院111年度訴字
第157號，中華民國111年4月28日所為之第一審判決（起訴案號
：臺灣桃園地方檢察署110年度偵字第34720號），提起上訴，本
院判決如下：
    主  文
上訴駁回。
    事  實
一、林中仁於民國110年7月24日下午2時30分許，在位於桃園市○
    ○區○○路000號之「愛買桃園店」，因未依規定使用手機進行
    簡訊實聯制，遭楊騏穗攔阻進入店內，致心生不滿，竟基於
    公然侮辱之犯意，在不特定多數人得共見共聞之愛買桃園店
    入口處，對楊騏穗辱罵「幹你娘雞巴」等語，足以貶損楊騏
    穗之社會評價。又基於傷害之犯意，於上開時、地，以右腳
    踹向楊騏穗左大腿，造成楊騏穗受有左腿挫傷之傷害。
二、案經楊騏穗訴由桃園市政府警察局桃園分局報告臺灣桃園地
    方檢察署檢察官偵查起訴。
    理  由
壹、證據能力部分
一、按被告以外之人於審判外之言詞或書面陳述，除法律有規定
    者外，不得作為證據，刑事訴訟法第159條第1項定有明文。
    又被告以外之人於審判外之陳述，雖不符合刑事訴訟法第15
    9條之1至第159條之4之規定，但經當事人於審判程序同意作
    為證據，法院審酌該言詞陳述或書面陳述作成時之情況，認
    為適當者，亦得為證據；當事人、代理人或辯護人於法院調
    查證據時，知有同法第159條第1項不得為證據之情形，而未
    於言詞辯論終結前聲明異議者，視為有前項之同意，刑事訴
    訟法第159條第1項及第159條之5分別定有明文。本件檢察官
    及上訴人即被告林中仁就本判決所引用之被告以外之人於審
    判外之陳述，於本院均不爭執證據能力（見本院卷第54至55
    頁），且迄言詞辯論終結前均未聲明異議，經本院審酌該等
    證據之作成情況，核無違法取證或其他瑕疵，認均適為本案
    認定事實之依據，依刑事訴訟法第159條之5規定，均有證據
    能力。
二、又本件認定事實引用之卷內其餘非供述證據（詳後述），並
    無證據證明係公務員違背法定程序取得，依同法第158條之4
    規定反面解釋，均有證據能力。
貳、實體部分
一、認定事實之理由及所憑之證據：
  ㈠訊據被告固坦承於前揭時間、地點，因有無上傳簡訊實聯制
    與告訴人楊騏穗發生爭執一情，惟否認涉有公然侮辱、傷害
    犯行，辯稱：我沒有罵起訴書記載的髒話內容，我也沒有踹
    告訴人等語。
　㈡經查：
　⒈不爭執事項：
　　被告於前揭時地，因簡訊實聯制與告訴人發生爭執等情，業
    據被告於警詢、偵訊、原審及本院均坦承不諱（見偵卷第7
    至9頁、第56至57頁，原審訴卷第55頁，本院卷第88頁），
    核與告訴人於警詢、偵訊及原審之證述情節相符（見偵卷第
    21、55頁，原審訴卷第37頁），此部分事實，首堪認定。
　⒉被告於前揭時間，在不特定多數人得共見共聞之桃園市○○區○
    ○路000號「愛買桃園店入口處」，對告訴人辱罵「幹你娘雞
    巴」之認定：
　　據告訴人於警詢、偵訊及原審審理時均證稱：我在上開時間
    ，在愛買門口幫客人量體溫及確認實聯制簡訊，被告當時進
    來，但簡訊並非愛買的場所代碼，我請被告再掃一次實聯制
    ，結果被告就開始爭論，並對我大聲辱罵「幹你娘雞巴」等
    語（見偵卷第22、55頁，原審訴卷第38頁），又參以證人即
    現場目擊者黃秋梅於本院審理時證稱：我工作地點是在愛買
    門口美食街紅豆餅，就是偵卷第32頁照片4的出入口裡面；
    我聽到被告對告訴人罵「幹你娘」；我可以從紅豆餅攤內側
    看到發生爭執的經過；我不認識被告，沒有任何仇怨糾紛等
    語（見原審訴卷第41至43、48至51頁），堪認黃秋梅上開證
    述內容，當足以補強告訴人前揭證詞之真實性。被告固提出
    現場照片認為黃秋梅無法看到案發情況等詞置辯（見原審訴
    卷第51頁），然觀諸卷附現場照片（見偵卷第31至32頁），
    可知被告係在不特定多數人往來經過、得以共見共聞之「愛
    買桃園店入口處」與告訴人發生爭執，則黃秋梅因聽聞爭執
    聲向外查看，故而得悉被告向告訴人辱稱「幹你娘」，未見
    有何悖於常情之處，是被告前揭辯解，自難憑採。
　⒊被告於上開時間、地點，以右腳踹告訴人左大腿，致其受有
    左腿挫傷之認定：　
　　被告於前揭時間、地點，以右腳踹告訴人左大腿，致其受有
    左腿挫傷等情，亦經告訴人於警詢、偵訊及原審證述明確（
    見偵卷第22、55頁，原審訴卷第38頁），而黃秋梅於原審亦
    證稱：我沒有看到客人有沒有踹到工讀生，但是我有看到客
    人有用腳踢的那個動作等語（見原審訴卷第43頁），再參諸
    告訴人於110年7月24日前往衛生福利部桃園醫院急診，經診
    斷為左腿挫傷乙節，有衛生福利部桃園醫院110年7月24日診
    斷證明書附卷可稽（見偵卷第37頁）。是以，將告訴人、黃
    秋梅及診斷證明書相互勾稽，業已堪認告訴人證稱被告有以
    腳踹告訴人左大腿，並致其受有傷害等語，應堪採信。　
　㈢證據調查聲請之駁回：
　⒈按當事人、代理人、辯護人或輔佐人聲請調查之證據，法院
    認為不必要者，得以裁定駁回之；而不能調查者，應認為不
    必要，刑事訴訟法第163條之2第1項、第2項第1款定有明文
    。
　⒉被告雖聲請傳喚紅豆餅攤老闆陳璽仁，以證明黃秋梅實非紅
    豆餅攤員工，然黃秋梅是否為紅豆餅攤員工與本案被告是否
    涉犯公然侮辱、傷害犯行無涉，黃秋梅係在案發時在場之目
    擊證人，業經本院論述如上，是無傳喚陳璽仁到庭作證之必
    要。
　⒊另被告聲請傳喚案發現場處理之員警，以證明被告提出之影
    片（即於本院提出之隨身碟內附之影片）與當時員警拍攝之
    照片是否相符等情，然員警拍攝之照片均已附於本案卷證內
    （見偵字卷第31頁），已足以確認當時現場照片之情形，且
    為被告所不否認，自無再傳喚員警到庭作證之必要。
　⒋至被告於本院雖復提出隨身碟，並聲請勘驗隨身碟內容，以
    證明從隨身碟影片可以看出從紅豆餅攤的視角，黃秋梅應無
    法看到被告有罵告訴人或踢告訴人等情，且被告又稱原審法
    院已經將隨身碟給法院，但法官說怕電腦中毒，所以當時沒
    有勘驗等語（見本院卷第57頁）。然原審業已於111年4月1
    日審判期日勘驗該隨身碟內容，並將勘驗之內容擷取畫面後
    影印照片1至5附卷，並非如被告前揭所述，此亦有上開審判
    期日筆錄及照片在卷可稽（見原審訴字卷第47至48頁、第63
    至65頁），是原審業已勘驗該隨身碟內容，然該照片內容之
    呈現亦未能推翻黃秋梅所為之證述，亦與被告有無涉犯傷害
    、公然侮辱犯行無涉，本院無再調查之必要。被告此部分之
    聲請，亦應予駁回。
　㈣綜上所述，被告以前詞置辯，實屬卸責之詞，難以採信。本
    案事證明確，被告前揭犯行，均堪認定，自應依法論科。
二、論罪：
  ㈠被告所犯之罪：
　　核被告所為，係犯刑法第277條第1項之傷害罪及同法第309
    條第1項之公然侮辱罪。
　㈡罪數：
　　被告所犯上開2罪間，犯意各別、行為互殊，應予分論併罰
    。　　
三、駁回上訴之理由：
　㈠原審經審理之結果，以被告犯罪事證明確，適用刑法第277條
    第1項之傷害罪及同法第309條第1項之公然侮辱罪，爰以行
    為人責任為基礎，審酌被告為成年人，竟不理性配合簡訊實
    聯制，而以上開言語侮辱告訴人，更以強暴之手段攻擊告訴
    人，其所為實屬不該，復斟酌被告始終否認犯行，並以前揭
    辯詞試圖狡辯，迄未與告訴人達成和解，未能填補其犯罪所
    生之損害，犯後態度難認良好，再衡以被告之犯罪動機、傷
    害手段、侮辱言語內容、告訴人因而所受之損害，兼酌被告
    自承之智識程度、家庭生活狀況、工作經濟情形及素行等一
    切情狀，分別量處拘役55日、罰金新臺幣8千元，並分別諭
    知易科罰金及易服勞役之折算標準。經核原審認事用法均無
    違誤，量刑亦稱妥適，應予維持。
  ㈡被告上訴意旨仍持前詞否認犯罪，業據本院論駁如前，並非
    可採，其上訴為無理由，應予駁回。　　
據上論斷，應依刑事訴訟法第368條，判決如主文。
本案經檢察官李叔芬到庭執行職務。
中　　華　　民　　國　　111 　年　　9 　　月　　28　　日
                  刑事第二庭    審判長法　官  遲中慧
                                      法　官  黎惠萍
                                      法　官  邱筱涵
以上正本證明與原本無異。
公然侮辱罪部分不得上訴。
傷害罪部分如不服本判決，應於收受送達後20日內向本院提出上
訴書狀，其未敘述上訴之理由者並得於提起上訴後20日內向本院
補提理由書（均須按他造當事人之人數附繕本）「切勿逕送上級
法院」。
                                      書記官  莫佳樺
中　　華　　民　　國　　111 　年　　9 　　月　　28　　日
附錄：本案論罪科刑法條全文
中華民國刑法第277條
傷害人之身體或健康者，處5 年以下有期徒刑、拘役或50萬元以
下罰金。犯前項之罪，因而致人於死者，處無期徒刑或7 年以上
有期徒刑；致重傷者，處3 年以上10年以下有期徒刑。
中華民國刑法第309條
公然侮辱人者，處拘役或9 千元以下罰金。以強暴犯前項之罪者
，處1 年以下有期徒刑、拘役或1 萬5 千元以下罰金。